臺灣桃園地方法院刑事判決　　　　　　　　　　　　　　九十年度重訴字第三二號
　　公　訴　人　臺灣桃園地方法院檢察署檢察官
　　被　　　告　戊○○
　　指定辯護人 本院公設辯護人己○○
　　被　　　告　丁○○
　　選任辯護人　陳文雄律師
右列被告因殺人案件，經檢察官提起公訴（九十年度偵字第七六五二號），本院判決
如左：
    主    文
戊○○殺人，處有期徒刑捌年，折疊刀壹把沒收；又共同遺棄屍體，處有期徒刑捌月
；應執行有期徒刑捌年陸月，折疊刀壹把沒收。
丁○○傷害人之身體，處有期徒刑陸月；又共同遺棄屍體，處有期徒刑捌月；應執行
有期徒刑壹年。被訴殺人部分無罪。
    事    實
一、戊○○、丁○○與李明和均係精勝國際有限公司員工，於民國（下同）九十年五
    月六日凌晨二時許，李明和前往桃園縣大園鄉○○村○○路七四七號乙○○任職
    之檳榔攤內喝酒，李女見李明和已經喝醉，乃打電話予戊○○，戊○○遂請丁○○前來，欲送李明和回公司宿舍，丁○○抵達檳榔攤之後，便為李明和叫了計程
    車，詎料計程車開到之後，李明和竟拒絕上車，司機乃駕車離去，丁○○見狀即
    與李明和吵了起來，李明和並作勢欲取乙○○之檳榔刀，李女連忙將刀子收起，
    李明和乃拾起維士比空瓶砸向丁○○，丁○○連忙逃出店外並要李女打電話找戊○○前來，隨後於進入隔鄰之光明街之際，戊○○據報駕駛車號ＬＶ—四六七三
    號廂型車來到現場，戊○○見李明和追逐丁○○，因喝酒一時衝動，即至車上持
    其所有打開後長約十九公分之折疊刀（起訴書記載為水果刀，非屬槍砲彈藥刀械
    管制條例之刀械）追趕李明和，獨自基於殺人之犯意，在桃園縣大園鄉○○街一
    巷一號前由上往下猛刺李明和背部，並順勢以右手勒住李明和脖子，以上開折疊
    刀刺殺李明和胸部、頸部等處，致李明和受有(一)頸部：有刺創二處：見於1.左側
    下巴單刃刀一‧０公分，表淺。2.頸部左側另一刺創一‧二公分深入內部，切斷
    左頸動脈。(二)胸部：有刺創四處，分別為：3.4.左上胸鎖骨上下各一‧五公分長
    ，表淺。5.左胸距頭部往下四十三公分處有深入刺創距中線左側二‧五公分，深
    入胸腔經胸骨過右第二、三肋骨間刺及主動脈形成心包囊血塞二００ＣＣ（致命
    ）。6.左胸另有較淺之刺創。7.8.見於左上背部未入胸腔。丁○○見李明和倒地
    後，基於傷害之犯意，上前毆打李明和（因屍體腐爛故未能驗出傷勢），戊○○
    隨即駕駛上開自小貨車至李明和倒地處，指使並與丁○○聯手將李明和抬上該自
    小貨車上，戊○○駕駛自小貨車前往桃園縣蘆竹鄉坑子村赤塗崎某產業道路旁，
    惟李明和傷及頸部大血管出血休克死亡，戊○○及丁○○見李明和死亡，另共同
    基於遺棄屍體之犯意聯絡，將屍體推落駁崁，並以現場之廢棄沙發掩蓋後，駕車
    逃離現場，兇刀則棄置於桃園縣大園鄉○○村○○街及仁愛街口之垃圾堆。嗣於
    同月七日下午戊○○及丁○○因恐難逃法律制裁，乃相偕前往桃園縣警察局大園
    分局報案，於犯罪被發覺前向桃園縣警察局大園分局警員陳躍升自首而接受裁判
    ，戊○○、丁○○二人並帶領警方在前開地點尋獲死者屍首。
二、案經被害人家屬丙○訴由暨桃園縣警察局大園分局報告台灣桃園地方法院檢察署
    檢察官相驗後偵查起訴。
    理    由
壹、有罪部分：
一、訊據被告戊○○坦承接獲乙○○電話後，至案發現場見被害人追逐被告丁○○，
    喝酒一時氣憤，返回車上持折疊刀追趕被害人，並對被害人背部猛刺後，勒住被
    害人脖子，持刀往被害人胸部、頸部刺殺，其後開車與被告丁○○將被害人運往
    桃園縣蘆竹鄉○○道路，將被害人推落至駁坎等情；被告丁○○坦承見被告戊○○搥打被害人，被害人倒地後，上前毆打被害人，見被害人身上衣服都是血，並
    與被告戊○○共同駕車將被害人運往桃園縣蘆竹鄉○○道路，並將被害人遺棄在
    駁坎等情。並核與證人乙○○證述被害人如何在伊的檳榔攤鬧事，打電話予被告
    戊○○，而後被告丁○○先到檳榔攤並與被害人發生爭執，被告丁○○要伊打電
    話聯絡被告戊○○來等情相符。證人即目擊被告等行兇過程之甲○○證述爭執過
    程之情節大致相符。又經查：
  (一)被害人李明和受有(一)頸部：有刺創二處：見於1.左側下巴單刃刀一‧０公分，表
    淺。2.頸部左側另一刺創一‧二公分深入內部，切斷左頸動脈（致命）。(二)胸部
    ：有刺創四處，分別為：3.4.左上胸鎖骨上下各一‧五公分長，表淺。5.左胸距
    頭部往下四十三公分處有深入刺創距中線左側二‧五公分，深入胸腔經胸骨過右
    第二、三肋骨間刺及主動脈形成心包囊血塞二００ＣＣ（致命）。6.左胸另有較
    淺之刺創。7.8.見於左上背部未入胸腔等之傷害，因出血性休克死亡，業經台灣
    桃園地方法院檢察署檢察官督同檢驗員相驗解剖屍體，製有勘驗筆錄、驗斷書及
    相驗屍體証明書各一紙在卷可稽（見相驗卷第三三頁至第三九頁、第四一頁），
    並有法務部法醫研究所（九０）法醫所醫鑑字第０五六四鑑定書在卷可憑（見相
    驗卷第卷第六三至七一頁）。
  (二)依前揭法務部法醫研究所鑑定結果：「(二)胸部：有刺創四處，分別為：3.4.左上
    胸鎖骨上下各一‧五公分長，表淺。5.左胸距頭部往下四十三公分處有深入刺創
    距中線左側二‧五公分，深入胸腔經胸骨過右第二、三肋骨間刺及主動脈形成心
    包囊血塞二００ＣＣ（致命）。6.左胸另有較淺之刺創。7.8.見於左上背部未入
    胸腔等之傷害，刺入方向為自上而下，自左而右，自前而後，背部則自後往前。
    凶器：單刃刀，刀刃可能長達十五公分，經背部之傷觀察是左手持刀所形成」等
    語。又本院審理時請被告戊○○提供類似作案用兇刀一把，並送法務部法醫研究
    所鑑定，經該所函覆結果：「‧‧‧二、本所原鑑定人研判意見如下：(一)本所檢
    視所檢送之摺刀一把，‧‧‧刀刃單刃，刀寬最寬二公分，刃長九公分，刀背厚
    ０‧二五公分，刀柄長十公分，有鎖定刀刃之裝置。(二)以所檢送之刀器判斷，亦
    有可能，但仍是以兇刀之血跡及指紋等求證為宜。至於推定左背部刀傷以其走向
    自上而下，自左而右，自前而後，似以左利手之姿勢較為「順手」‧‧‧」，有
    該所九十一年一月二十九日法醫理字第０九一００００二七四號函附卷可稽，並
    有該類似作案兇刀一把附卷可稽。依被告戊○○於案發後翌日九十年五月七日下
    午十五時三十分向桃園縣警察局竹圍派出所自首供稱：「看到李明和追著丁○○
    跑，我就回到車上拿水果刀追李明和，追到大園鄉○○街一巷一號前的時候，我
    就以水果刀由上往下刺李明和的背部二刀，我因是左撇子，就以右手勒住李明和
    的脖子直到倒在地上（胸部朝上），我又以水果刀朝他胸部連刺三刀」（見偵查
    卷第四頁背面）等語，並由棄屍照片及死者李明和屍體照片所示（見偵查卷第二
    三頁第三張照片、第二四頁第一張照片）背部、胸部及頸部傷勢位置，又經本院
    勘驗被告戊○○自首後模擬行兇作案之錄影帶結果為：警員會同被告戊○○、丁○○及相關人員到行兇地點，被告戊○○模擬持刀行兇，被告戊○○係以右手勒
    住被害人頸部，左手持刀往頸部、胸部猛刺幾下（見本院九十一年七月十九日勘
    驗筆錄）。足證被告戊○○於案發後向警員自首之陳述，以及警員拍攝被告戊○○行兇之相片以及被告戊○○模擬案發持刀行兇過程之錄影帶顯示，與前開法務
    部法醫研究所鑑定結果，被害人背部所受傷勢，以及左胸暨頸部所受之傷勢，大
    致符合。由是，足認被害人之致命傷係由被告戊○○持刀刺殺所致。雖被告戊○○一再表示只有刺殺被害人五刀，與前開法務部法醫研究所鑑定結果，被害人共
    受刺創八處不符，惟被告戊○○因被害人在檳榔攤酒醉鬧事，檳榔攤小姐乙○○
    打電話給被告戊○○，被告戊○○先請被告丁○○至檳榔攤帶被害人離開，被害
    人不就，被告丁○○要乙○○打電話叫被告戊○○前來，被告戊○○到達案發現
    場，見被害人酒醉鬧事，被告戊○○盛怒之下並在喝酒情況之下，對於刺殺幾刀
    要非被告戊○○能清楚計算，並且由法務部法醫研究所鑑定報告謂：被告所受被
    告背部傷勢方向係自後而前等語，足證被告戊○○稱：下車見被害人鬧事，返回
    車上拿折疊刀追趕被害人，並向被害人背部猛刺等語，足堪採信。綜上，足認被
    告戊○○係獨自基於殺人之犯意而為之，而與被告丁○○未有犯意之聯絡。另被
    告戊○○於九十年五月九日第二次警訊以及九十年五月三十一日檢察官偵訊時表
    示，在便利商店旁刺殺被害人背部二刀，其餘是在蘆竹產業道路旁刺殺的等語，
    被告戊○○對於行兇過程前後之供述稍有不一，惟衡諸常情，一般人對於一件事
    情經過一段時日後之多次陳述，均難期其陳述完全一致，且本案之發生事出突然
    ，被害人李明和與被告戊○○於案發前並無仇隙，且被告戊○○於酒後行兇，其
    自始即無陷害被害人而刻意記明案發細節之必要，是其所供縱稍有不一，亦屬合
    理正常。
  (三)查被告戊○○所持以刺殺被害人之刀械，雖未扣案，其型式尚屬不明，故無法送
    鑑定是否屬於槍砲彈藥刀械管制條例之刀械。嗣經本院命被告戊○○提供作案用
    類似兇刀一把，經法務部法醫研究所鑑定結果，檢視所檢送之摺刀一把，‧‧‧
    刀刃單刃，刀寬最寬二公分，刃長九公分，刀背厚０‧二五公分，刀柄長十公分
    ，有鎖定刀刃之裝置等語，被告戊○○行兇所用之折疊刀與其庭呈之折疊刀相似
    ，其致被害人受有上述之傷害，顯見被告戊○○持該兇器甚為尖銳，於黑暗中任
    意揮刺稍有不慎即足致人於死，此當為被告戊○○所能明知，而人之胸部、頸部
    為人體之重要器官心臟以及動脈所在，乃要害之處，被告戊○○猶持折疊刀朝被
    害人李明和胸部、頸部猛刺數刀，致使被害人受有頸部左側另一刺創一‧二公分
    深入內部，切斷左頸動脈，左胸距頭部往下四十三公分處有深入刺創距中線左側
    二‧五公分，深入胸腔經胸骨過右第二、三肋骨間刺及主動脈形成心包囊血塞二
    ００ＣＣ，因而致出血性休克死亡，足見其下手之重，用力之猛，殺意之堅，顯
    見其有殺人之故意甚明。
  (四)公訴人以目擊證人甲○○證述，被告戊○○、丁○○在光明街內，聯手毆打被害
    人，並於嗣後共同將死者抬上車載走，且因現場血跡只有一點點並不多，而認被
    告戊○○並未在光明街持刀行兇等情。惟查：
  1.本件鑑定人即台灣桃園地方法院檢察署檢驗員孫孝賢於本院具結證稱：「（死者
    致命傷？）依照法務部法醫研究所方中民教授斷定死者之致命傷有二處：一處是
    頸部左側刺創一‧二公分深入內部，切斷左頸動脈致命；另一處在左胸部距頭部
    往下四十三公分處有深入刺創，距中線左側二‧五公分，深入胸腔經胸骨過右第
    二、三肋間刺及主動脈形成心包囊血塞二００西西致命。依伊研判致命的二處傷
    口，第一刀應該是在左胸部距頭部往下四十三公分，因頸部大動脈如果被刺斷，
    應該會有大量的血跡噴出，所以在左胸腔內心包囊的積血應該不會這麼多積血；
    另外再由相驗卷宗死者的相片觀之，依死者死亡時所穿衣服所示，當有大量血跡
    噴出時，衣服的血跡不會這麼少。」、「（若是第一刀是在左胸距頭部往下四十
    三公分刺創，死者血流出來的血量會很多嗎？）如果第一刀刺創該處，已經造成
    心包填塞，心臟搏動的空間將受限制，血液無法經由心臟收縮大量送出，所以現
    場遺留的血跡會不多，所以在刺到頸部，刺斷頸部大動脈，血流量也就不多了。
    」（見本院九十一年七月二十九日訊問筆錄）等語，且依照證人甲○○於警訊中
    證稱：伊看到被告二人將被害人抬上車，事後到現場看到二堆血，分別為直徑五
    公分、十公分等語（見偵查卷第四十頁背面），足認被告行兇的地點有可能在便
    利商店旁之光明街內，是公訴人以便利商店旁留下之血跡不多，推認被告行兇的
    地點非在該處，尚難憑採。
  2.而證人甲○○於警訊、偵查中係表示被告戊○○、丁○○徒手毆打被害人等語，
    復於本院訊問時證稱：被告戊○○、丁○○有用石頭毆打被害人等語，前後所述
    已有瑕疵，況且被害人所受傷勢依照法務部法醫研究所鑑定結果，主要傷勢均係
    刺創傷，而與證人甲○○所述並不相符，所以證人甲○○證稱，被告行兇時並未
    持刀刺殺被害人等語，不足採信。況且證人一再證述，在便利商店旁見被告二人
    將被害人抬上車，此情與法務部法醫研究所鑑定結果認被告係因出血性休克死亡
    之情形相符，益足認被害人係在便利商店旁之光明街受有刺創之傷害而休克，再
    由被告二人將之抬上車。
  3.且警員至被害人棄屍地點蒐證時，僅發現屍體而已，亦未發現被害人遭被告戊○○、丁○○殺害的證據等，且遍查全卷並無證據證明被告戊○○、丁○○行兇的
    地點就在棄屍處，或在其他任何地點，是公訴人指被告戊○○、丁○○在棄屍地
    點聯手持刀刺殺被害人，尚難採信。
  4.綜述，足認被告戊○○刺創致命的第一刀應該是在左胸部距頭部往下四十三公分
    處，而後才刺創頸部的大動脈，同時因為心包囊血塞，心臟停止搏動，所以刺創
    被害人頸部大動脈時，未有大量血跡噴出，故被害人遭刺創後在現場遺留的血跡
    並不多，據此亦足認被告戊○○持刀行兇之處就在便利商店旁之光明街。
  (五)又關於被告丁○○於被告戊○○刺創被害人李明和倒地後，基於傷害之犯意，上
    前毆打被害人李明和之情事，業經被告丁○○於本院訊問時自白，參酌被告戊○○於警訊中稱：被告丁○○僅有以拳頭毆打被害人李明和等語（見偵查卷第四二
    頁），足徵被告自白與事實相符。被害人遭毆打所受傷勢，因被害人死亡，屍體
    已開始腐爛，所以不能驗出被害人所受傷害。而被害人係因受刺創胸部、頸部出
    血，因而休克死亡，業如前述，是被害人死亡結果，與被告丁○○傷害並無相當
    因果關係，附此敘明。被告丁○○傷害被害人之事實，業據被害人李明和之母丙○對於被告丁○○提出告訴，依刑事訴訟法第二百三十三條第二項規定：「被害
    人已死亡者，得由其配偶、直系血親、三親等內之旁系血親、二親等內之姻親或
    家長、家屬告訴。但告訴乃論之罪，不得與被害人明示之意思相反。」，是被害
    人之母其告訴應屬合法。其後告訴人並與被告丁○○和解表示，不再追訴等語，
    有和解書一份附卷可稽，告訴人並未具體表明撤回告訴，尚難僅以和解書遽認告
    訴人丙○業已撤回告訴。
  (六)又關於被告戊○○、丁○○二人在便利商店旁之光明街聯手將李明和抬上該自小
    貨車上，戊○○駕駛自小貨車前往桃園縣蘆竹鄉坑子村赤塗崎某產業道路旁，將
    屍體推落駁崁，並以現場之廢棄沙發掩蓋後之情事，被告丁○○、洪志雄於案發
    後向警方自首，均表示是將屍體遺棄在上址產業道路旁的駁坎內，被告二人主觀
    上均係遺棄屍體之認識而為之，又依照法務部法醫研究所鑑定被害人所受致命傷
    勢為頸部左側另一刺創一‧二公分深入內部，切斷左頸動脈，左胸距頭部往下四
    十三公分處有深入刺創距中線左側二‧五公分，深入胸腔經胸骨過右第二、三肋
    骨間刺及主動脈形成心包囊血塞二００ＣＣ（致命），被害人並因出血性休克而
    死亡，均詳如前述，並由證人即孫孝賢前開證述，被害人應該先遭受左胸距頭部
    往下四十三公分處有深入刺創距中線左側二‧五公分，深入胸腔經胸骨過右第二
    、三肋骨間刺及主動脈形成心包囊血塞二００ＣＣ之刺創，心臟因此停止搏動，
    亦詳如前述。據此，足認被害人於被告戊○○駕車至上址產業道路時，應已死亡
    。而被告二人向警方自首時，並表示係見被害人已死亡，故將屍體推落駁坎下，
    顯見其等主觀上係基於遺棄屍體之犯意而為之。是被告戊○○、丁○○二人遺棄
    被害人李明和屍體在產業道路旁之駁坎，足堪認定。
  (七)又查被告戊○○、丁○○二人於案發後翌日對於如何刺殺被害人，並共同駕車前
    往上址產業道路旁駁坎遺棄被害人屍體之事實，至桃園縣警察局大園分局報告犯
    罪事實，而自願接受法院之裁判等情，有被告戊○○、丁○○之各別第一次警訊
    筆錄可稽（見偵查卷第四頁至第十頁）。是核被告戊○○、丁○○之行為，符合
    刑法第六十二條自首之規定。
  (八)綜上，本件被告戊○○、丁○○事證明確，犯行均堪認定，應予依法論科。
二、核被告戊○○所為，係犯刑法第二百七十一條第一項之殺人罪、同法第二百四十
    七條第一項之遺棄屍體罪；被告丁○○所為，係犯同法第二百七十七條第一項之
    普通傷害罪、同法第二百四十七條第一項之遺棄屍體罪。起訴書犯罪事實欄業已
    敘及被告戊○○、丁○○遺棄被害人屍體之事實，惟證據並所犯法條欄，漏未論
    及刑法第二百四十七條第一項遺棄屍體罪，應予補充。另起訴書犯罪事實欄認被
    告丁○○在光明街毆打被害人之事實，未據被害人家屬告訴，然被害人李明和家
    屬丙○已合法提起告訴，業如前述，是證據並所犯法條漏為論及被告丁○○應依
    刑法第二百七十七條第一項之普通傷害罪，應予補充。被告戊○○、丁○○就遺
    棄被害人屍體部分，有犯意聯絡及行為分擔，均應依共同正犯論處。被告戊○○
    殺人後另行起意遺棄屍體，犯意各別，罪名不同，應分論併罰。被告丁○○傷害
    被害人後，另行起意遺棄被害人屍體，所犯上開二罪，犯意各別，亦應分論併罰
    。被告戊○○、丁○○於有權偵查機關發覺犯罪前，自行前往桃園縣警察局大園
    分局自首而接受裁判之事實，有桃園縣警察局大園分局九十年五月八日園警分刑
    字第０八０一號刑事案件報告書在卷（偵查卷第一頁）可證，爰依刑法第六十二
    條自首之規定，減輕其刑。爰審酌被告戊○○犯罪之動機係因被害人喝酒鬧事，
    一時氣憤刺殺被害人，造成無可挽救之悲劇，被告二人犯罪後坦承犯行態度良好
    ，雖造成死者家屬終身無可抹滅之傷痛，然被告丁○○、戊○○業與被害人家屬
    達成和解，並已依和解條件履行完畢，有和解書一份附卷可稽暨被告等犯後之態
    度等一切情狀，分別量處如主文所示之刑，並各定其應執行之刑。
三、沒收：
    被告戊○○行兇所用折疊刀一把，案發後業已遺棄，無法送鑑定機關鑑定，是否
    屬於槍砲刀械彈藥管制條例所管制之刀械，並無證據證明屬於違禁物，惟該摺疊
    刀係被告戊○○所有，而供為殺害被害人所用之物，業據其供明在卷，又無法證
    明業已滅失，應依法諭知沒收。
貳、無罪部分（被告丁○○被訴殺人部分）：
一、公訴意旨另以：被告丁○○與被告戊○○駕車前往桃園縣蘆竹鄉坑子村赤塗崎某
    產業道路旁，二人將李明和抬下車後，由被告丁○○抱住被害人李明和，被告戊○○持其所有水果刀往被害人李明和身上猛刺，致被害人受有頸部、胸部及背部
    合計八處刀傷，頸部大動脈並遭割斷，當場因出血性休克死亡，因認被告丁○○
    涉有刑法第二百七十一條第一項殺人罪嫌云云。
二、按犯罪之謀議，除同謀共同正犯中之同謀犯，因其並未參與犯罪構成要件之行為
    ，僅係以其參與犯罪之謀議為其犯罪構成要件之要素，故須以嚴格之證據證明其
    參與謀議行為；共同正犯所以應對其他共同正犯所實施之行為負其全部責任，以
    就其行為有犯意之聯絡為限，若他犯所實施之行為，超越原計劃之範圍，而為其
    所難預見者，則僅應就其所知之程度，令負責任。又共同正犯之成立以行為人間
    有犯意聯絡與行為分擔為要件，此要件依刑事訴訟法第一百五十四條應依證據認
    定之，而此所謂「證據」係指足以證明被告確有犯罪行為之積極證據而言，如未
    能發現相當證據，證據不足以證明，或是否真實尚欠明顯，自不能以推測擬制之
    方法，以為裁判基礎。公訴人認被告丁○○涉有殺人罪嫌，其理由主要係以證人
    甲○○證述，被告丁○○與被告戊○○在便利商店旁之光明街並未持刀刺殺被害
    人，且本件係因被告丁○○與被害人發生口角爭執，被告丁○○要檳榔攤小姐打
    電話找被告戊○○來，所以被告丁○○與被告戊○○間就刺殺被害人犯行有犯意
    聯絡及行為分擔，資為論據。訊據被告丁○○堅決否認有何殺人犯行，辯稱：係
    被告戊○○在便利商店旁之光明街獨自刺殺被害人，見被害人倒地後，上前毆打
    被害人時，見被害人上衣都是血跡，而後被告戊○○駕車過來，要伊幫忙搬運被
    害人上車，共同前往上址產業道路，見被害人已死亡，故與被告戊○○共同將屍
    體遺棄在道路旁的駁坎下，並未殺死被害人云云。經查：
  (一)本件被害人李明和前往桃園縣大園鄉○○村○○路七四七號乙○○任職之檳榔攤
    內喝酒，李女見李明和已經喝醉，乃打電話予被告戊○○，被告戊○○要被告丁○○前來，欲送被害人李明和回公司宿舍，被告丁○○抵達檳榔攤之後，便為被
    害人李明和叫了計程車，詎料計程開到之後，被害人李明和竟拒絕上車，司機乃
    駕車離去，被告丁○○見狀即與被害人李明和吵了起來，被害人李明和並作勢欲
    取乙○○之檳榔刀，李女連忙將刀子收起，被害人李明和乃拾起維士比空瓶砸向
    被告丁○○，被告丁○○連忙逃出店外並要李女打電話找戊○○前來，隨後於進
    入隔鄰之光明街之際，戊○○據報駕駛上開廂型車來到現場，戊○○見李明和追
    逐丁○○，因喝酒一時衝動，即至車上持其所有打開後長約十九公分之上開折疊
    刀追趕被害人李明和，顯見被告丁○○對於被告戊○○持刀追趕刺殺被害人，並
    無認識及預見。否則，先前被告丁○○與被害人起爭執時，被告丁○○即可持檳
    榔攤桌子上的刀械行兇即可。職是，顯難認定被告丁○○就被告戊○○之殺人犯
    行，有犯意之聯絡。
  (二)次查被告戊○○如何持折疊刀於上開時、地刺殺被害人李明和，而被害人李明和
    受有(一)頸部：有刺創二處：見於1.左側下巴單刃刀一‧０公分，表淺。2.頸部左
    側另一刺創一‧二公分深入內部，切斷左頸動脈（致命）。(二)胸部：有刺創四處
    ，分別為：3.4.左上胸鎖骨上下各一‧五公分長，表淺。5.左胸距頭部往下四十
    三公分處有深入刺創距中線左側二‧五公分，深入胸腔經胸骨過右第二、三肋骨
    間刺及主動脈形成心包囊血塞二００ＣＣ（致命）。6.左胸另有較淺之刺創。7.
    8.見於左上背部未入胸腔等之傷害，因出血性休克死亡，業經台灣桃園地方法院
    檢察署檢察官督同檢驗員相驗解剖屍體，製有勘驗筆錄、驗斷書及相驗屍體証明
    書各一紙在卷可稽（見相驗卷第三三頁至第三九頁、第四一頁），並有法務部法
    醫研究所（九０）法醫所醫鑑字第０五六四鑑定書在卷可憑（見相驗卷第卷第六
    三至七一頁），均詳如前述。是足認被害人之致命傷係為刀械所傷。雖被告丁○○於便利商店旁之光明街參與毆打被害人，然遍觀全卷並無任何證據證明被告丁○○曾持刀殺害被害人，且檢察官於起訴事實中，亦僅載明被告丁○○與被告戊○○駕車前往桃園縣蘆竹鄉坑子村赤塗崎某產業道路旁，二人將李明和抬下車後
    ，由被告丁○○抱住被害人李明和，被告戊○○持其所有水果刀往被害人李明和
    身上猛刺，然遍觀全卷亦無任何證據證明被告丁○○二人在上址產業道路旁聯手
    刺殺被害人，且警方至棄屍地點並未發現被害人遭殺害所遺留之證據，亦如前述
    ，且如起訴書所載被告二人在產業道路旁將被害人抬下車，被害人業已昏迷不醒
    ，而此並與被告戊○○持刀刺殺被害人上開二處致命傷，造成出血性休克，所呈
    現的死亡狀態相符。是並無證據證明如檢察官所述，被告丁○○與被告戊○○二
    人，駕車至產業道路將被害人抬下車後，被告二人有持刀殺人之行為分擔。
  (三)被告丁○○是否同謀殺人，需以嚴格之證據證明之，本案依卷內資料，並無被告
    丁○○與案被告戊○○同謀殺人之證據，是亦難認被告丁○○為被告戊○○之殺
    人同謀共同正犯。至於被告戊○○因檳榔攤小姐以被害人喝酒鬧事來電，要其前
    來帶被害人回去，被告戊○○駕車前往檳榔攤，見被害人喝酒鬧事，一時氣憤另
    行起意殺害被害人，持其所有折疊刀獨自追趕被害人方向，朝被害背部猛刺，顯
    見被告戊○○係獨自基於殺人之犯意為之，均詳如前述，是以被告戊○○刺殺被
    害人，並非被告丁○○所認識及預見，自難令被告丁○○共負殺人之刑責。
  (四)又公訴人以本件衝突係李明和與丁○○二人間先生口角有以致之等情，但尚無法
    以此推認被告丁○○、戊○○有共同殺害李明和之犯行，是前開證據即不足資為
    不利於被告丁○○有共同殺人謀議及殺人犯行之證明。
  (五)此外，復查無其他積極證據足證被告丁○○有殺害被害人之犯意聯絡及行為分擔
    ，不能證明被告犯罪，依法自應為被告無罪之諭知。
據上論斷，應依刑事訴訟法第二百九十九條第一項前段、第三百條、第三百零一條第
一項，刑法第二十八條、第二百七十一條第一項、第二百七十七條第一項、第二百四
十七條第一項、第三十八條第一項第二款，罰金罰鍰提高標準條例第一條前段，判決
如主文。
本案經檢察官黃俊華到庭執行職務。
中      華      民      國    九十一    年      九      月      六      日
                                臺灣桃園地方法院刑事第庭
                                      法  官  黃永定
右正本證明與原本無異。
如不服本判決，應於判決送達後十日內，向本院提出上訴狀。
                                      書記官  施春祝
中      華      民      國    九十一    年      九      月      十八    日
附論罪科刑依據之法條：
刑法第二百四十七條
損壞、遺棄、污辱或盜取屍體者，處六月以上五年以下有期徒刑。
損壞、遺棄或盜取遺骨、遺髮、殮物或火葬之遺灰者，處五年以下有期徒刑。
前二項之未遂犯罰之。
法第二百七十一條
殺人者，處死刑、無期徒刑或十年以上有期徒刑。
前項之未遂犯罰之。
預備犯第一項之罪者，處二年以下有期徒刑。
刑法第二百七十七條
傷害人之身體或健康者，處三年以下有期徒刑、拘役或一千元以下罰金。
犯前項之罪因而致人於死者，處無期徒刑或七年以上有期徒刑；致重傷者，處三年以
上十年以下有期徒刑。
